【裁判字號】    97,易,422
【裁判日期】    971215
【裁判案由】    賭博
【裁判全文】
臺灣花蓮地方法院刑事判決               97年度易字第422號
公  訴  人  臺灣花蓮地方法院檢察署檢察官
被      告  甲○○
上列被告因賭博案件，經檢察官提起公訴（97年度偵字第1206號）
，被告於準備程序中就被訴事實為有罪之陳述，本院當庭裁定改
行簡式審判程序，並判決如下：
    主  文
甲○○意圖營利，聚眾賭博，累犯，處有期徒刑伍月，如易科罰
金，以新台幣壹仟元折算壹日。扣案之電腦（含主機、螢幕、鍵
盤及滑鼠）壹組沒收。
    事  實
一、甲○○曾因業務過失致死案件，經本院於民國93年9 月21日
    以93年度交簡上字第12號判處有期徒刑4 月，並得易科罰金
    確定，甫於93年12月13日經易科罰金執行完畢，猶不知悔改
    ，竟基於賭博及意圖營利供給賭博場所、聚眾賭博之犯意，
    自民國96年8 月起，以新台幣（下同）10萬元向姓名年籍不
    詳之賴姓成年男子購買「寶隆運動網（網址：http：//ag.8
    888mba.net）」及「榮華會運動網（網址：http：//ab.rh9
    9.net ）」（起訴書誤植為榮華運動網）之經營權，在花蓮
    縣吉安鄉○○村○○路578 號公眾得出入之住處架設網站，
    供不特定人針對中華職棒、美國職棒、日本職棒、美國職籃
    及其歐洲職業足球等球類運動每場比賽之輸贏下注簽賭，賭
    客每次簽注金額至少100 元，賭客可選擇球隊押注輸贏，押
    中可獲得倍率不等之彩金，賠率則依當時網站公布為準；未
    押中則投注金歸甲○○所有。甲○○並於每週一與下游代理
    商見面結清賭客之簽賭金及彩金，嗣於97年2 月27日16時40
    分許，為警在其住處查獲上情，並扣得其所有用以供賭客簽
    賭下注之電腦（含主機、螢幕、鍵盤及滑鼠）1組。
二、案經花蓮縣警察局吉安分局報告台灣花蓮地方法院檢察署檢
    察官偵查起訴。
    理  由
一、上開犯罪事實，業據被告甲○○於警詢、偵查及本院準備程
    序、審理時坦承不諱，並有「寶隆運動網」及「榮華會運動
    網」簽賭網站之列印資料1 份、上開簽賭網站網頁開啟後照
    片26幀附卷及被告所有用供賭客簽賭下注之電腦（含主機、
    螢幕、鍵盤及滑鼠）1 組扣案足憑。被告自白與事實相符，
    應堪採信。本件事證明確，被告犯行堪以認定，應予依法論
    科。
二、按刑法第268 條規定之「供給賭博場所」，係指提供特定處
    所供人從事賭博行為而言，只要有一定之場所供人賭博財物
    即可，非謂須有可供人前往之一定空間場地始足當之，電話
    、傳真、網路均可為傳達賭博之訊息，例如營利意圖而提供
    網址供人賭博財物者，亦屬提供賭博場所之一種，而以傳真
    或電話簽注號碼賭博財物，與親自到場簽注賭博財物，僅係
    行為方式不同，並不影響其犯罪行為之認定（參考最高法院
    94年度臺非字第265號判決）。核被告所為，係犯刑法第266
    條第1項前段之賭博罪、同法第268條前段之意圖營利供給賭
    博場所罪及同條後段之意圖營利聚眾賭博罪。又刑事法若干
    犯罪行為態樣，本質上原具有反覆、延續實行之特徵，立法
    時既予特別歸類，定為犯罪構成要件之行為要素，則行為人
    基於概括之犯意，在密切接近之一定時、地持續實行之複次
    行為，倘依社會通念，於客觀上認為符合一個反覆、延續性
    之行為觀念者，於刑法評價上，即應僅成立一罪。學理上所
    稱「集合犯」之職業性、營業性或收集性等具有重複特質之
    犯罪均屬之，例如經營、從事業務、收集、販賣、製造、散
    布等行為概念者是（最高法院95年度台上字第1079號判決參
    照）。是被告經營賭博網站與不特定之賭客對賭財物、圖利
    供給賭博場所及聚眾賭博，本質上即含有反覆實施性質，應
    論以集合犯之實質上一罪。被告所犯上開3 罪間，係一行為
    而觸犯數罪名，應依刑法第55條想像競合犯之規定，從犯罪
    情節較重之聚眾賭博罪論處。又被告涉犯刑法第266條第1項
    前段之賭博罪部分，業據蒞庭檢察官當庭予以擴充、論告，
    經核亦與其餘2 罪具有裁判上一罪關係，已如前述，本院自
    當併予審理，附此敘明。又被告曾因業務過失致死案件，經
    本院判處有期徒刑4 月，並得易科罰金確定，於93年12月13
    日經易科罰金執行完畢，有台灣高等法院被告前案紀錄表1
    份存卷可按，其於5 年內故意再犯本件有期徒刑以上之罪，
    為累犯，應依法加重其刑。爰審酌被告之前科素行、犯罪動
    機、目的、手段，家庭狀況非佳，為圖營利，經營上開賭博
    網站，供給賭博場所及聚眾賭博，造成賭博氾濫，敗壞社會
    風氣，殊屬不該，惟其犯後始終坦承犯行，態度尚稱良好等
    一切情狀，從輕量處如主文所示之刑，並諭知易科罰金之折
    算標準。扣案之電腦（含主機、螢幕、鍵盤及滑鼠）1 組，
    係被告犯罪所用之物，且為被告所有，業據被告供承在卷，
    爰依法宣告沒收。
據上論斷，應依刑事訴訟法第273條之1 第1項、第299條第1項前
段，刑法第266條第1項、第268條、第55條、第47條第1項、第41
條第1 項前段、第38條第1項第2款，刑法施行法第1條之1，判決
如主文。
本案經檢察官吳文正到庭執行職務。
中    華    民    國    97    年    12    月    15    日
                  刑事第一庭    法  官  張健河
以上正本證明與原本無異。
如不服本判決應於收受送達後10日內向本院提出上訴書狀，並應
敘述具體理由。其未敘述上訴理由者，應於上訴期間屆滿後20日
內向本院補提理由書 (均須按他造當事人之人數附繕本)「切勿
逕送上級法院」。
中    華    民    國    97    年    12    月    15    日
                                書記官
附錄本判決論罪之法律條文：
中華民國刑法第266條第1項：
在公共場所或公眾得出入之場所賭博財物者，處1,000元以下罰
金。但以供人暫時娛樂之物為賭博者，不在此限。
中華民國刑法第268條：
意圖營利，供給賭博場所或聚眾賭博者，處3年以下有期徒刑，
得併科3,000以下罰金。


司法院資訊處製作；財團法人民間司法改革基金會備份。
